# 请问欠条可以入账吗

提问人：金 晓 俐 时间：2021-09-29 10:13:18
被审计单位是一家国有企业，主营承包外单位食堂业务。检查中发现，有的外单位来进行饭卡充值时先不交钱，打一张欠条。请问这种情况可以只依据一张欠条挂往来吗？
就是感觉哪里不太对，又说不出是哪里不对。

回答人：chenyiwei
这种欠条不能作为账务处理的依据，不能据此同时确认对该单位（客户）的应收账款和预收账款（新收入准则下为合同负债）。